【裁判字號】    95,上易,220
【裁判日期】    950216
【裁判案由】    竊盜
【裁判全文】
臺灣高等法院刑事判決                 95年度上易字第220號
上  訴  人  臺灣士林地方法院檢察署檢察官
被      告  甲○○
上列上訴人因被告竊盜案件，不服臺灣士林地方法院94年度易字
第927 號，中華民國94年12月16日第一審判決（起訴案號：臺灣
士林地方法院檢察署94年度偵字第7257號），提起上訴，及移送
併案審理（臺灣士林地方法院檢察署94年度偵字第13030、13046
號），本院判決如下：
    主  文
原判決撤銷。
甲○○共同連續竊盜，處有期徒刑伍月，如易科罰金，以佰元
折算壹日。扣案之汽車鑰匙壹支沒收。
    事  實
一、本院認定之犯罪事實，除補充下列二所載之事實外，其餘與
    原審判決書事實欄之記載相同，茲引用之（如附件）。
二、甲○○基於與附件事實欄所載之意圖為自己不法所有之概括
    犯意，夥同具同一竊盜概括犯意之李金泉（另經檢察官起訴
    ），於九十四年十二月十一日上午十時許，由李金泉騎乘機
    車附載甲○○前往臺北縣淡水鎮○○○路○段一四七號前，
    由甲○○以自備之汽車鑰匙一支，竊取鐘國清所有之七N-七
    八三○號自用小貨車一部。得手後，復於同日下午一時許，
    由甲○○駕駛上開竊得之自用小貨車搭載李金泉，前往由王
    柏錄經營位於臺北縣淡水鎮賢孝里番子田十八之一號之宏鑫
    金屬公司工廠，共同竊取白鐵三百公斤，並搬運至上開自用
    小貨車內，隨即將該批白鐵載往由許治雄經營位於臺北市○○區○○街三三九巷一三○號之雄源五金回收場內，以新台
    幣九千五百元之代價出售，得款後與李金泉朋分花用。嗣經
    王柏錄調取監視錄影帶報警循線查獲。
三、案經臺北縣政府警察局淡水分局報告臺灣士林地方法院檢察
    署檢察官偵查起訴及移送併案審理。
    理  由
一、事實二所示之犯罪事實，業據被告甲○○於警詢、偵查及本
    院審理時坦承不諱，核與告訴人鐘國清、王柏錄於警詢指訴
    情節一致（第一三○三○號偵卷十六至十九頁），並有共犯
    李金泉於警詢及偵查之證詞（同上偵卷十二頁）、證人許治
    雄於警詢之證言（同上偵卷十四、十五頁）可資佐證，復有
    贓物認領保管單二紙、被竊汽車照片二張、監視器畫面照片
    四張、車輛竊盜、車牌失竊資料個別查詢報表─查詢車輛認
    可資料一紙附卷可稽，並有作案用之鑰匙一支扣案可資供證
    ，堪認被告自白與事實相符，堪予採信。至被告甲○○其餘
    犯罪事實部分，引用原判決書理由欄所記載之證據（如附件
    ）。本件事證明確，被告甲○○犯行堪以認定，應依法論罪
    科刑。
二、論罪部分：
  (一)核被告甲○○如附件及上開事實欄二之所為，均係犯刑法第
    三百二十條第一項之普通竊盜罪。被告上開事實欄二之犯行
    ，與李金泉間有犯意聯絡及行為分擔，均為共同正犯。被告
    先後多次竊盜犯行，時間緊接，觸犯構成要件相同之罪名，
    顯係基於概括犯意反覆為之，應依連續犯之規定論以一罪，
    並依法加重其刑。上開事實欄二之犯行，雖未據檢察官提起
    公訴，惟與已起訴論罪之附件竊盜犯行部分，有連續犯之裁
    判上一罪關係，本院自應併予審理。
  (二)至檢察官起訴意旨雖認被告如附件之所為，尚具有刑法第三
    百二十一條第一項第二款之加重事由，惟檢察官於原審準備
    程序已變更罪名為刑法第三百二十條第一項之普通竊盜罪，
    （原審卷二一頁），核無變更起訴法條之問題，附予敘明。
三、原判決撤銷及科刑之理由：
  (一)原審判決對被告甲○○予以論罪科刑，固非無見。惟查，被
    告於上開事實二所載之竊盜部分與原審認定之犯罪事實，具
    有連續犯之裁判上一罪關係，原審未及審酌，尚有未洽。檢
    察官上訴意旨執此請求撤銷原判決，為有理由，自應由本院
    將原判決予以撤銷改判。
  (二)本院爰審酌被告雖未有前科，但思不勞而獲，連續竊取財物
    ，敗壞社會治安，惟考量其事後坦承犯行，態度良好等一切
    情狀，量處如主文第二項所示之刑，並諭知易科罰金之折算
    標準，以資懲儆。扣案之汽車鑰匙一支，為被告所有供竊取
    小貨車所用之物，業據其供承在卷，應依刑法第三十八條第
    一項第二款規定宣告沒收。另扣案之第一級毒品海洛因一小
    包、注射針筒一支，核與被告所犯本件竊盜犯行無關連性，
    自不予宣告沒收，應由檢察官另為處理，併此敘明。
據上論斷，應依刑事訴訟法第三百七十三條、第三百六十九條第
一項前段、第三百六十四條、第二百九十九條第一項前段，刑法
第二十八條、第五十六條、第三百二十條第一項、第四十一條第
一項、第三十八條第一項第二款，罰金罰鍰提高標準條例第一條
前段、第二條，判決如主文。
本案經檢察官鄭龍照到庭執行職務。
中    華    民    國    95    年    2     月    16    日
                  刑事第十八庭審判長法  官  溫耀源
                                    法  官  邱同印
                                    法  官  段景榕
以上正本證明與原本無異。
不得上訴。
                                    書記官  陳靜姿
中    華    民    國    95    年    2     月    16    日
附錄：本案論罪科刑法條全文
刑法第三百二十條第一項
意圖為自己或第三人不法之所有，而竊取他人之動產者，為竊盜
罪，處五年以下有期徒刑、拘役或五百元以下罰金。
附件：
臺灣士林地方法院刑事判決               94年度易字第927號
公  訴  人  臺灣士林地方法院檢察署檢察官
被      告  甲○○
上列被告因竊盜案件，經檢察官提起公訴（94年度偵字第7257號
），本院訊問被告後，被告為有罪之陳述，經裁定認為宜以簡式
審判程序審理，並判決如下：
    主  文
甲○○竊盜，處拘役伍拾日，如易科罰金，以參佰元折算壹日。
    事  實
一、甲○○於民國（下同）94年6 月30日上午，途經臺北縣淡水
    鎮○○○路○段136號丙○○所經營之鐵工廠，見該工廠鐵門
    開啟且無人在內，竟基於為自己不法所有之意圖，先向不知
    情之林秀嚴所開設之欣悅租賃有限公司（址設：台北縣淡水
    鎮○○路50巷11號2樓）租得車號3T-0836號自小貨車後，隨
    即駕車返回上開鐵工廠，竊取丙○○所有之鋼滾筒18支得手
    ，並搬運至前揭小貨車擺置，尚未離去之際，適為工廠廠長
    乙○○發現而報警當場查獲。
二、案經丙○○訴由臺北縣政府警察局淡水分局報告台灣士林地
    方法院檢察署檢察官起訴。
    理  由
一、上揭犯罪事實，業據被告甲○○於本院審理中坦承不諱，核
    與證人乙○○、林秀巖於警詢、偵查中所為證述情節相符，
    並有贓物認領保管單、被告甲○○承租上開自小貨車所簽發
    之本票、小客車租賃契約書各1紙、現場照片7張在卷可憑，
    足認被告自白核與事實相符。本件被告竊盜犯行，事證明確
    ，應予依法論科。
二、核被告所為，係犯刑法第320條第1項之竊盜罪。檢察官起訴
    意旨雖認被告所為尚具有刑法第321條第1項第2款之加重事
    由，惟此為被告堅詞否認，且查：證人乙○○於警詢中稱：
    於94年6月30日凌晨5點左右就發現工廠失竊，共計損失傳真
    機、單車1輛、平面鑽床1臺、鋼滾筒40支、印刷機器鋼架零
    件、電纜線等物品。而該等物件量多物重，衡情亦需使用車
    輛始能順利運離。惟被告係在當日上午11時40分許方向證人
    林秀嚴租車，此為證人林秀嚴於警詢中所陳明（見偵卷第15
    頁），參以證人乙○○於偵查中所稱：最後一次看到工廠大
    門上鎖之時間點係在本件案發前二天左右等語之情，復無積
    極證據足資證明被告有破壞上開工廠大門門鎖之情事，足認
    被告辯稱：經過時看到大門沒關，才起意進去工廠行竊等語
    ，應屬可信，並經公訴到庭檢察官當庭更正，是以本件當無
    刑法第321條第1項第2款加重條件之適用，檢察官起訴意旨
    容有所誤，應予敘明。爰審酌被告素行良好，僅因一時貪念
    致罹刑典，所得財物價值非鉅，及犯罪後坦承犯行，態度尚
    稱良好等一切情狀，量處如主文所示之刑，並諭知易科罰金
    之折算標準，以資懲儆。
據上論斷，應依刑事訴訟法第273 條之1 第1項、第299 條第1項
前段，刑法第320條第1項、第41條第1項，罰金罰鍰提高標準條
例第1條前段、第2條，判決如主文。
本案經檢察官呂永魁到庭執行職務。
中    華    民    國    94    年    12    月    16    日
                  刑事第四庭法  官    許碧惠


司法院資訊處製作；財團法人民間司法改革基金會備份。
